臺灣臺南地方法院刑事判決　　　　　　 100年度訴字第1355號
公　訴　人　臺灣臺南地方法院檢察署檢察官
被　　　告　李俊儀
上列被告因違反毒品危害防制條例案件，經檢察官提起公訴（
100年度撤緩毒偵字第129號），被告於本院準備程序進行中，先
就被訴事實為有罪之陳述，經本院合議庭裁定由受命法官獨任進
行簡式審判程序，判決如下：
    主  文
李俊儀施用第一級毒品，累犯，處有期徒刑壹年。
    事  實
一、李俊儀於民國93年間，曾因施用毒品案件，經本院以93年度
    毒聲字第928號裁定送觀察、勒戒後，認有繼續施用傾向，
    復以93年度毒聲字第1033號裁定令入戒治處所施以強制戒治
    ，經入戒治處所執行強制戒治後，於94年7月8日因無繼續戒
    治必要而執行完畢釋放，並經臺灣臺南地方法院檢察署檢察
    官以94年度戒毒偵字第140號為不起訴處分確定。復於前開
    強制戒治執行完畢釋放後5年內，因犯施用第一級毒品之罪
    ，經臺灣高等法院臺南分院以96年度訴字第808號判決判處
    有期徒刑9月，減為有期徒刑4月15日確定；又於97年間因同
    一罪名案件，經本院以96年度訴字第1820號判決判處有期徒
    刑10月確定，上開二罪經本院以97年度聲字第577號裁定定
    其應執行刑為有期徒刑1年2月確定。李俊儀於96年12月24日
    入監執行上開應執行刑，甫於98年2月11日縮刑期滿執行完
    畢。
    猶不知悔改，復基於施用第一級毒品海洛因之犯意，於98年
    5 月7日早上某時許，在嘉義市某KTV內，以針筒注射方法，
    施用第一級毒品海洛因1次。嗣於同日20時，在臺南市○○
    區○○路與長榮路口，因形跡可疑為警盤查並發現其係毒品
    人口，經徵其同意採集尿液，送驗結果呈嗎啡、可待因陽性
    反應，始悉上情。
二、案經臺南市政府警察局新營分局報請臺灣臺南地方法院檢察
    署檢察官偵查起訴。
    理  由
一、本案被告李俊儀所犯係死刑、無期徒刑、最輕本刑為三年以
    上有期徒刑以外之罪，亦非高等法院管轄之第一審案件，而
    被告於本院行準備程序中，就被訴事實為有罪之陳述，經告
    知簡式審判程序之旨，並聽取公訴人及被告之意見後，本院
    合議庭依刑事訴訟法第273條之1第1項規定，裁定由受命法
    官獨任進行簡式審判程序，合先敘明。
二、訊據被告對於上揭犯罪事實坦承不諱，且其於98年5月7日晚
    上20時40分許，由警經其同意所採集之尿液檢體（編號098A
    065號），係由其親自排尿、裝填及封籤等情，業據被告於
    警詢時供承無訛（警卷第3頁），並有臺南市警察局新營分
    局後鎮派出所採取尿液名冊1紙在卷可據（警卷第10頁），
    而該尿液檢體經送鑑驗結果，確呈嗎啡（即海洛因主要代謝
    物）之陽性反應，則有長榮大學98年5月19日確認報告附卷
    足憑（警卷第9頁），足認被告自白與事實相符，本案事證
    已臻明確，其於上開時、地，確有施用海洛因之犯行，洵堪
    認定，自應依法論科。
三、按毒品危害防制條例於92年7月9日修正公布，自93年1月9日
    施行，其中第20條、第23條將施用毒品之刑事處遇程序，區
    分為「初犯」及「五年內再犯」、「五年後再犯」。依其立
    法理由之說明：「初犯」，經觀察、勒戒或強制戒治後，應
    為不起訴處分或不付審理之裁定；經觀察、勒戒或強制戒治
    執行完畢釋放後，「五年內再犯」者，因其再犯率甚高，原
    實施之觀察、勒戒及強制戒治既已無法收其實效，爰依法追
    訴或裁定交付審理。至於經觀察、勒戒或強制戒治執行完畢
    釋放後，「五年後再犯」者，前所實施之觀察、勒戒或強制
    戒治已足以遮斷其施用毒品之毒癮，為期自新及協助其斷除
    毒癮，仍適用「初犯」規定，先經觀察、勒戒或強制戒治之
    程序。從而依修正後之規定，僅限於「初犯」及「五年後再
    犯」二種情形，始應先經觀察、勒戒或強制戒治程序。倘被
    告於五年內已再犯，經依法追訴處罰，縱其第三次（或第三
    次以上）再度施用毒品之時間，在初犯經觀察、勒戒或強制
    戒治執行完畢釋放五年以後，已不合於「五年後再犯」之規
    定，且因已於「五年內再犯」，顯見其再犯率甚高，原實施
    觀察、勒戒或強制戒治，已無法收其實效，即應依該條例第
    10條處罰（最高法院95年度第7次刑事庭會議決議要旨參照
    ）。查被告前因施用毒品案件，經強制戒治執行完畢釋放後
    ，於執行完畢五年內旋即二度再犯，經本院分別論罪科刑等
    情，有臺灣高等法院被告前案紀錄表1份在卷可稽，依上開
    說明，被告前開二次再犯行為及本案所犯，均非毒品危害防
    制條例第23條第2項所規定之「五年後再犯」類型，應依法
    訴追處罰。
四、核被告所為，係犯毒品危害防制條例第10條第1項之施用第
    一級毒品罪。其於施用前持有海洛因之低度行為，應為施用
    之高度行為所吸收，不另論罪。再被告有如事實欄所載前科
    及執行情形，有同前臺灣高等法院被告前案紀錄表在卷可考
    ，其於有期徒刑執行完畢後5年內，故意再犯本案有期徒刑
    以上之罪，為累犯，應依刑法第47條第1項之規定加重其刑
    。爰審酌被告自述教育程度為高中肄業，入監前從事娛樂業
    等智識程度、生活狀況；其於經觀察、勒戒、強制戒治處分
    執行完畢後，仍再屢犯施用第一級毒品罪行，足見其陷溺已
    深，惟僅戕害自己身心，並無加害他人，且其犯罪後坦承犯
    行，態度良好等一切情狀，量處如主文所示之刑，以示懲戒
    。
據上論斷，應依刑事訴訟法第273條之1第1項、第299條第1項前
段，毒品危害防制條例第10條第1項、刑法第11條前段、第47條
第1項，判決如主文。
本案經檢察官郭書鳴到庭執行職務
中    華    民    國   100    年    11    月    23    日
                  刑事第十一庭  法  官   許嘉容
以上正本證明與原本無異。
如不服本判決應於收受本判決後10日內向本院提出上訴書狀，並
應敘述具體理由。其未敘述上訴理由者，應於上訴期間屆滿後20
日內向本院補提理由書狀（均須按他造當事人之人數附繕本）「
切勿逕送上級法院」。
                                書記官   陳玉芬
中    華    民    國   100    年    11    月    23    日
附錄本案論罪科刑法條：
毒品危害防制條例第10條第1項
施用第一級毒品者，處6月以上5年以下有期徒刑。